臺灣臺北地方法院民事判決
111年度建再易字第1號
再審  原告  黃心怡  
再審  被告  正誼工程有限公司

法定代理人  劉豐盛
上列當事人間請求給付工程款等事件，再審原告對於民國111年3
月16日本院110年度建簡上字第7號確定判決提起再審之訴，本院
判決如下：
    主      文
再審之訴駁回。
再審訴訟費用由再審原告負擔。
    事實及理由
按再審之訴，應於30日之不變期間內提起。前項期間，自判決
  確定時起算，判決於送達前確定者，自送達時起算；其再審之
  理由發生或知悉在後者，均自知悉時起算。但自判決確定後已
  逾5年者，不得提起，民事訴訟法第500條第1、2項定有明文。
  查本院110年度建簡上字第7號判決（下稱原確定判決）於民國
  111年3月31日送達再審原告，有本院送達證書在卷可稽，再審
  原告於111年4月12日提起本件再審之訴（見本院卷第9頁），
  未逾30日之不變期間，於法無不合。
再審原告本件再審意旨略以：伊向再審被告承攬給水配管工程
  ，並依再審被告領班提供之圖說施工後，再審被告法定代理人
  竟以馬桶給水點位置應施作距離馬桶中心25公分，伊施工位置
  20公分有誤為由，拒發工程尾款，並脅迫須修改後方會付款，
  伊乃按再審被告之要求修改，支出之重工費用新臺幣(下同)4
  萬1,800元，再審被告卻拒不給付。且伊於一審中業提出之兩
  段式省水馬桶-凱薩（C1325/M220/T1225)之施工圖（下稱系爭
  施工圖），可知伊起初就馬桶給水點位置施作距離馬桶中心20
  公分，符合系爭施工圖，並無錯誤。原確定判決漏未審酌系爭
  施工圖之重要證物，致誤認伊重新施工僅為原本瑕疵之重作。
  另再審被告法定代理人以不付尾款要脅伊分擔重工費用，有兩
  造109年8月4日、5日、7日之LINE對話紀錄(下稱系爭LINE紀錄
  )可證，原確定判決亦漏未斟酌，符合民事訴訟法第436條之7
  條之再審理由。此外，伊於111年3月23日與訴外人即業主中華
  工程股份有限公司副所長宋增祥、機電處副理趙建立之錄音對
  話(下稱系爭錄音)，可證再審被告要求伊重新施作，係因再審
  被告本身施作之管線位置有誤，原審未及審究而逕為判決，應
  認有關鍵證物漏未審酌，符合民事訴訟法第496條第1項第13款
  之再審理由。爰依上開規定提起本件再審之訴。並聲明：㈠原
  確定判決關於後開第2項之訴部分廢棄。㈡再審被告應給付再審
  原告4萬1,800元，及自起訴狀繕本送達翌日起至清償日止，按
  年息5%計算之利息。
本件未行言詞辯論，故無再審被告之聲明及陳述。
經查：　
㈠就再審原告主張民事訴訟法第436條之7條規定之再審事由部分
  ：
⒈按對於簡易訴訟程序之第二審確定終局裁判，如就足影響於裁
  判之重要證據，漏未斟酌者，依民事訴訟法第436條之7規定，
  固得提起再審之訴。惟所謂之重要證物漏未斟酌，係指前訴訟
  程序第二審言詞辯論終結前，已經存在並已為聲明之證據，而
  第二審並未認為不必要，竟忽略而未予調查，或雖調查而未就
  其調查之結果說明其取捨之理由而言。如已在確定判決理由中
  說明無調查之必要，或縱經斟酌亦不足影響判決基礎者，即與
  漏未斟酌有間，不得據為本條所定之再審理由。　
⒉本件再審原告主張原確定判決漏未斟酌系爭施工圖及系爭LINE
  紀錄，然觀諸其所執之事由，僅是對原確定判決所為之事實認
  定及證據取捨進行指摘，兼以原確定判決雖未於判決理由就所
  有證物逐一說明其證明力如何，然於事實及理由欄六、已敘明
  「本件事證已臻明確，兩造其餘攻擊與防禦方法經核均不影響
  判決結果，不再一一論述，附此敘明。」等語（見原確定判決
  第7頁第23-24行），足見再審原告所提上開證據，業經原確定
  判決審酌後，認無從影響認定之結果，而未予詳敘，並無漏未
  斟酌足以影響判決之重要證物情事。揆諸前揭規定意旨，原確
  定判決並無民事訴訟法第436條之7之再審事由。
㈡就再審原告主張民事訴訟法第496條第1項第13款規定之再審事
  由部分：
⒈按民事訴訟法第496條第1項第13款所謂當事人發見未經斟酌之
  證物或得使用該證物，係指前訴訟程序事實審言詞辯論終結前
  已存在之證物，因當事人不知有此，致未經斟酌，現始知之者
  而言；若在前訴訟程序事實審言詞辯論終結前，尚未存在之證
  物，本無所謂發現，自不得以之為再審理由。
⒉本件再審原告固主張：系爭錄音可證再審被告重新要求伊施作
  施作距離馬桶中心點25公分之給水點，係因再審被告本身管線
  施工位置錯誤之故等語。然查，原確定判決之第二審係於111
  年2月16日言詞辯論終結（見原確定判決第1頁第11行），系爭
  錄音之對話則係發生於111年3月23日，自非原審言詞辯論終結
  前已存在之證物，參諸前揭說明，再審原告主張原確定判決有
  民事訴訟法第496條第1項第13款所定再審事由，亦無可採。
綜上所述，再審原告主張原確定判決有民事訴訟法第436條之7
  、第496條第1項第13款規定之再審事由，均屬無據，其執此提
  起本件再審之訴，顯無理由，爰不經言詞辯論，逕以判決駁回
  之。
據上論結，本件再審之訴為顯無理由，依民事訴訟法第502條第
  2項、第78條，判決如主文。
中　　華　　民　　國　　111 　年　　5 　　月　　19  　日
                  民事第五庭  審判長法　官　匡  偉
                 　　　　　　　　　 法　官　劉娟呈
                                    法  官  蔡牧容
以上正本係照原本作成。
本判決不得上訴。　　　　　　　　　　　　　　　　　　 
中　　華　　民　　國　　111 　年　　5 　　月　　19　　日
                                    書記官  周芳安